臺灣臺北地方法院民事判決　　　　　　　94年度訴字第6889號
　　原　　　告　國泰世華商業銀行股份有限公司
　　法定代理人　甲○○
　　訴訟代理人　丙○○
　　被　　　告　乙○○
上列當事人間請求給付信用卡消費款事件，本院於民國九十四年
十二月三十日言詞辯論終結，判決如下：
    主  文
被告應給付原告新台幣柒拾肆萬零捌佰捌拾伍元，及其中本金新
台幣肆拾貳萬伍仟貳佰柒拾玖元部分，自民國九十四年十一月十
九日起至清償日止，按年息百分之十九點七計算之利息；另本金
新台幣壹拾萬陸仟捌佰零捌元部分，自民國九十四年十一月十九
日起九十四年十二月十五日止，按月計收百分之一點一計算之手
續費，並自九十四年十二月十六日起至清償日止，按年息百分之
十九點七計算之利息；另本金新台幣壹拾柒萬貳仟捌佰貳拾柒元
，自九十四年十一月十九日起至九十六年二月二十八日止，按年
息百分之五點八八計算之利息，並自九十六年三月一日起至清償
日止，按年息百分之十四點八八計算之利息。另自九十四年十一
月十九日起至清償日止，按月計收帳務管理費新台幣貳佰捌拾捌
元。
訴訟費用由被告負擔。
    事實及理由
壹、程序問題：
一、依兩造簡易通信貸款約定條款第十三條及信用卡約定條款第
    二十六條約定因本契約涉訟時以本院為第一審管轄法院，故
    本院自有管轄權。
貳、原告主張：被告乙○○於民國九十年十一月九日與原告成立
    信用卡使用契約，領用正卡卡號0000000000000000之信用卡
    。被告領用系爭信用卡後，即得於各特約商店記帳消費，依
    信用卡約定條款第十四、十五條之約定，應於當期繳款截止
    日前向原告全部清償或以循環信用方式繳付最低應繳金額，
    逾期清償者依信用卡約定條款第十五、二十一、二十二條之
    約定，除喪失期限利益外，應另行給付債權人按年息百分之
    十九點七計算之利息。另被告分別於九十二年十二月十五日
    、九十四年八月二十九日以代償卡（正卡卡號000000000000
    0000、0000000000000000）代付其於聯邦商業銀行、富邦商
    業銀行、友邦國際信用卡股份有限公司、遠東國際商業銀行
    等之信用卡欠款，就該代償部分之利息及費用，計收方式，
    前者，為前二十四個月內，按月計收代償餘額百分之一點一
    計算之手續費，上述期間期滿，則更以年息百分之十九點七
    計算利息。後者，為代償後，前十八個月內，按月以年息百
    分之五點八八計算利息，上述期間期滿則以年息百分之十四
    點八八計收利息，另按月收取帳務管理費新台幣（下同）二
    百八十八元。被告另於九十三年七月八日、九十四年五月二
    十日分別與原告成立簡易通信貸款契約（卡號000000000000
    0000、00000000 00000000），向原告各貸款二十一萬元，
    雙方均約定按年息百分之十八點五計算利息，均分六十期清
    償，依年金法按月計付本息，併入信用卡帳單中與信用卡消
    費帳款一同繳納。依約定條款第一條之約定，如未依約於繳
    款期限前繳款或未繳足月付金時，原告得將未繳金額之本金
    部分，按信用卡循環利率（年息百分之十九點七）計算之利
    息，依約定條款第四、五條之約定，倘為延遲繳款經原告主
    張暫停被告信用卡之權利時，除喪失期間利益，視同全部到
    期。查被告至九十四年十一月十八日止，帳款尚餘七十四萬
    零八百八十五元未按期繳付，（含信用卡帳款金額為一萬九
    千七百零九元，簡易通信貸款帳款金額為四十三萬四千一百
    四十三元及代償金額帳款二十八萬七千零三十三元），迭經
    催討無效。再者，原臺灣第一信託投資股份有限公司變更為
    匯通商業銀行股份有限公司，匯通商業銀行股份有限公司嗣
    於九十一年六月三日變更為國泰商業銀行股份有限公司，國
    泰商業銀行股份有限公司於九十二年六月二十六日經財政部
    核准正式與世華聯合商業銀行股份有限公司合併，國泰商業
    銀行股份有限公司為消滅銀行，世華聯合商業銀行股份有限
    公司為存續銀行，並於同年十月二十七日更名為國泰世華商
    業銀行股份有限公司，是以，原國泰商業銀行股份有限公司
    、世華聯合商業銀行股份有限公司之權利義務關係由原告依
    公司法第七十五條規定概括承受等語。原告依消費借貸之法
    律關係請求給付所欠本金、利息。為此聲明如主文所示。
參、被告方面：被告對於積欠原告上開借款之事實自認。
肆、得心證之理由：
一、原告主張之事實，業據其提出與所述財政部核准函、公司變
    更登記事項卡、信用卡申請書、約定條款、信用卡消費帳款
    債權明細報表、信用卡簡易通信貸款申請書、歷史帳單彙總
    查詢、簡易貸款客戶歸戶資料明細查詢、代償卡申請書、約
    定條款等件為證，被告亦於言詞辯論期日，對於上開借款之
    事實自認，自應堪信原告之主張為真實。
二、從而，原告依消費借貸法律關係請求被告給付如主文所示之
    本金、利息、手續費等，為有理由，應予准許。
伍、訴訟費用負擔之依據：民事訴訟法第七十八條。
中　　華　　民　　國　九十四　年　 十二   月　 三十 　日
                  民事第五庭    法　官　蔡世祺
以上正本係照原本作成。
如對本判決上訴，須於判決送達後二十日內向本院提出上訴狀。
中　　華　　民　　國　九十四　年　 十二   月　 三十 　日
                                書記官  黃媚鵑
